臺灣臺中地方法院民事判決　九十一年度簡上字第四○三號
　　上　訴　人　甲○○
　　訴訟代理人　乙○○
　　被　上訴人　君臨天廈管理委員會
　　法定代理人　丁○○
　　訴訟代理人　丙　○
右當事人間請求給付管理費事件，上訴人不服本院臺中簡易庭九十一年六月二十四日九十一
年度中簡字第一四五八號第一審判決，提起上訴，本院判決如左：
    主    文
上訴駁回。
第二審訴訟費用由上訴人負擔。
    事    實
甲、上訴人方面：
一、聲明：求為判決：（一）原判決廢棄。（二）駁回被上訴人在第一審之訴。
二、陳述：
（一）上訴人所有門牌號碼臺中市○區○○○路一段七九號三樓之二建物（下稱系爭建物）
　　　，因建商建築之初即有瑕疵，雖建商已移轉系爭建物所有權及交付鑰匙予上訴人，但
　　　迄今仍無法交付上訴人使用，而上訴人所住樓層無須使用電梯，系爭建物之管理費過
　　　高。且上訴人至今亦未遷入居住，對於系爭建物水電及大廈之公共設施亦從未使用，
　　　自無庸繳納管理費及水電費。
（二）上訴人雖有收到原告之住戶大會開會通知，且於會議決定管理費收費標準時在場，上
　　　訴人當時有另外提議管理費收費標準，但開會表決時管委會不同意上訴人之建議。
乙、被上訴人方面：
一、聲明：如主文所示。
二、陳述：除與原判決記載相同者，茲引用之外，補稱：
（一）系爭建物有無瑕疵，為上訴人與建商間之爭執，與上訴人應繳交管理費無關，且依公
　　　寓大廈管理條例及住戶規約之規定，上訴人即有繳納管理費之義務。
（二）系爭建物所在大樓，除一樓店面部分收取半價外，其餘住戶不分樓層均收相同之管理
　　　費，且系爭建物所在大樓為七年前興建完成，被上訴人並未曾接獲其他住戶表示有上
　　　訴人所指稱之瑕疵，且開會決議管理費收費標準並公告後，除上訴人外，其他住戶均
　　　未反對。
三、證據：與原判決記載相同者，茲予引用。
　　理　　由
一、被上訴人起訴主張：上訴人為被上訴人管理之「君臨天廈」公寓大廈所屬門牌號碼臺中
　　市○區○○○路一段七九號三樓之二系爭建物之區分所有權人，其積欠被上訴人自民國
　　八十八年四月起至九十年九月止之管理費共計新台幣（下同）十一萬一千五百六十二元
　　未繳納，為此依公寓大廈管理條例之規定請求上訴人給付。
　　上訴人則以：系爭建物於建商建築之初即有瑕疵，迄今仍無法交付上訴人使用，上訴人
　　亦未遷入系爭建物，亦未使用系爭建物所在之公共設施，且被上訴人決定之管理費過高
　　，始不願繳交管理費等語置辯。
二、被上訴人主張之事實，業據提出公寓大廈管理組織報備證明、建物登記謄本、住戶規約
　　、會議紀錄、存證信函及管理費計算明細各一份為證，上訴人對於積欠上開費用乙節亦
　　不爭執，惟以前揭情詞置辯。經查：
三、按共用部分、約定共用部分之修繕、管理、維護，由管理人或管理委員會為之，其費用
　　由公共基金支付或由區分所有權人按其共有之應有部分比例分擔之。前項共用部分、約
　　定共用部分之管理、維護費用，區分所有權人會議或規約另有規定者，從其規定，同條
　　例第十條第二項、第三項定有明文。是公寓大廈管理條例施行後關於管理費之負擔應依
　　區分所有權人會議或規約之約定。且該條例關於住戶間權利義務之規定，基本上就共用
　　部分，約定共用部分之使用收益、拆除、重大修繕或改良、管理維護費用分擔等事項，
　　均從區分所有權人會議決議或規約規定。經查，兩造就系爭君臨天廈社區於八十五年十
　　二月八日即召開區分所有權人大會，並決議及公告管理費收費標準，且載明於住戶規約
　　第三十九條等情，均不爭執，且有會議紀錄及住戶規約為證，則該收費決議自有拘束該
　　社區之全體區分所有權人之效力，上訴人自應依決議給付管理費，上訴人拒繳管理費，
　　即無理由。
四、又上訴人主張因建商之施作有瑕疵，其未遷入居住系爭建物，亦未使用公共設施，故無
　　須繳納管理費等語。惟被上訴人否認系爭建物有上訴人所指稱之瑕疵，上訴人復未能舉
　　證證明以實其說。且上訴人所指系爭建物瑕疵，縱屬實情，惟此亦僅係上訴人得否向建
　　商請求損害賠償或減少價金之事由，核與繳納管理費，以作為系爭建物所在之大廈關於
　　公共設施之維護修繕，自應分別觀之，區分所有權人以專有部分有瑕疵為由，拒絕履行
　　其繳納管理費之義務，自屬無據。兩造對於住戶規約明定本件管理費計算方式均不爭執
　　，揆諸首開說明，被上訴人依公寓大廈管理條例第二十一條規定，即得請求本件管理費
　　，上訴人以前揭情詞拒絕給付，委無可採。
四、從而，被上訴人依據公寓大廈管理條例之規定及住戶規約之法律關係，請求上訴人上開
　　金額及自支付命令送達翌日即九十年十月二十日起至清償日止，按年息百分之五計算之
　　利息，為有理由，應予准許。原審判決命上訴人如數給付，於法並無不合。上訴意旨指
　　摘原判決不當，求予廢棄改判，為無理由，應駁回其上訴。
五、本件事證已臻明確，兩造其餘攻擊防禦方法及舉證，核與本件判決結果無影響，爰不逐
　　一論述，併此敘明。
據上論結，本件上訴為無理由，依民事訴訟法第四百三十六條之一第三項、第四百四十九條
第一項、第七十八條，判決如主文。
中　　　華　　　民　　　國　　九十一　　年　　　十一　　　月　　　八　　日
                                      臺灣臺中地方法院民事第四庭
~B審判長法官　張恩賜
~B法　　　官　許秀芬
~B法　　　官　戴博誠
右為正本係照原本作成。
本判決不得上訴。
中　　　華　　　民　　　國　　九十一　　年　　　十一　　　月　　　八　　日
~B法院書記官　黃惠閔
